臺灣基隆地方法院刑事判決　　　　　　　 94年度易字第362號
公　訴　人　臺灣基隆地方法院檢察署檢察官
被　　　告　乙○○
上列被告因竊盜案件，經檢察官提起公訴（94年度偵字第3115號
、第3239號），嗣經本院合議改採簡式審判程序審理，本院判決
如下：
    主  文
乙○○連續攜帶兇器，於夜間侵入有人居住之建築物竊盜，處有
期徒刑壹年陸月。
扣案之刀片壹把沒收。
    事  實
一、乙○○因缺款購買毒品，竟基於意圖為自己不法之所有之概
    括犯意：(一)、於民國93年10月22日凌晨3時40分許，徒手攀
    爬上丙○○位於基隆市○○路494之1號2樓住處之陽台，再
    乘該陽台之落地門未鎖，直接推開該落地門後進入，在丙○
    ○之房間內竊取丙○○所有之藍色方格手提袋一只（內有現
    金新台幣【下同】11000元、身分證、IC健保卡、台中商業
    銀行、郵局提款卡、勞保工會卡各一張、存摺一本）及MOTO
    ROLA牌V66型行動電話一具（序號為000000000000000號，內
    含0000000000門號之ＳＩＭ卡，該ＳＩＭ卡登記使用人為丙
    ○○之子李隆華，實際使用人為丙○○）得手後逃逸。乙○
    ○竊取丙○○之前開手機及0000000000門號之ＳＩＭ卡後，
    基於意圖為自己不法之利益之概括犯意，即於同日（93年10
    月22日）晚間21時2分49秒起盜用該門號ＳＩＭ卡（該卡植
    入序號為000000000000000號之不明手機）撥打及接聽，迄
    至93年10月27日14時36分26秒止（因丙○○於93年10月27日
    15時57分15秒起已重新向遠傳電信公司辦理該門號之重新使
    用，並自該時起使用序號為000000000000000號之手機通話
    ，使乙○○無法再行盜用），共計盜打廿三通；乙○○又於
    同日（93年10月22日）11時41分30秒將登記其母江偕英子使
    用然實際為其使用之0000000000門號之ＳＩＭ卡插入其竊得
    之丙○○之前開手機內，以連續盜用該手機。嗣經檢察官指
    揮警方比對遭竊行動電話序號與搭配門號後循線查獲上情。
    (二)、乙○○又於94年8月14日凌晨4時50分許，持客觀上足以
    對人之生命、身體法益產生危害之刀片一把，自基隆市○○
    ○路208巷172之1號「財團法人長庚紀念醫院情人湖院區」
    工地旁圍籬之缺口侵入夜間有人看守之該工地地下室後，以
    該刀片竊取包商丁○○所有，價值約8000元之電纜線200米
    得手，嗣其欲逃離現場時為該工地警衛張榮豐發覺當場捕獲
    報警偵辦，並扣得其所有用以行竊之前開刀片一把。
二、案經臺灣基隆地方法院檢察署檢察官自動檢舉及基隆市警察
    局第四分局報告偵查起訴。
    理  由
一、訊據被告乙○○至本院移審時始對於上開全部事實坦供不諱
    ，其雖在警、偵訊時矢口否認上開事實一(一)（僅承認事實一
    (二)），辯稱：伊有將0000000000門號之ＳＩＭ卡借予友人李
    敏雄使用，然未借李敏雄手機云云，然證人李敏雄、周宗慶
    均於偵訊時證稱被告係同時將上開門號ＳＩＭ卡及手機借予
    李敏雄使用，可見被告做賊心虛，欲將0000000000門號ＳＩ
    Ｍ卡插入其竊得之丙○○之前開手機內並加以盜用之罪責推
    由李敏雄承擔；再者，被告於93年10月22日晚間21時2分49
    秒起盜用被害人丙○○之0000000000門號之ＳＩＭ卡（該卡
    植入序號為000000000000000號之不明手機）撥打及接聽，
    迄至93年10月27日14時36分26秒止（因丙○○於93年10月27
    日15時57分15秒起已重新向遠傳電信公司辦理該門號之重新
    使用，並自該時起使用序號為000000000000000號之手機通
    話，使乙○○無法再行盜用），共計盜打廿三通，被告又於
    93年10月22日11時41分30秒將登記其母江偕英子使用然實際
    為其使用之0000000000門號之ＳＩＭ卡插入其竊得之丙○○
    之前開手機內，以連續盜用該手機之違反電信法之事實，亦
    有0000000000、0000000000門號之通聯紀錄附卷可稽，由該
    等通聯紀錄即可詳細勾稽被告於竊得被害人丙○○之手機及
    ＳＩＭ卡後立即加以盜用之事實，可見被告所言其將000000
    0000門號之ＳＩＭ卡借予友人李敏雄使用云云，至屬荒誕，
    其在事證明確下，猶編串謊言卸責，使檢察官浪費十餘偵查
    庭調查此一部分犯罪事實，實屬濫用司法資源，至不可取！
    且其又妄想將罪責推由他人承擔，使他人蒙受不白之冤，其
    心亦屬可誅！此外，證人丙○○、江偕美子、張榮豐、丁○
    ○亦均於警、偵訊證述在案，復有贓物領據一紙、贓物及小
    刀之照片各一幀附卷足稽，且有小刀一把扣案佐證，本案事
    實明確，被告上開犯行足堪認定。
二、核被告如事實欄一(一)所為，係犯刑法第三百二十一條第一項
    第一款之加重竊盜罪、電信法第五十六條第一項之盜用他人
    電信設備罪，其如事實欄一(二)所為，係犯刑法第三百二十一
    條第一項第一款、第三款之加重竊盜罪。被告所犯二次竊盜
    罪，時間緊接，所犯又係構成要件相同之罪名，顯基於概括
    犯意為之，為連續犯，以一罪論，並論以較重之刑法第三百
    二十一條第一項第一款、第三款之加重竊盜罪，且依刑法第
    五十六條之規定加重其刑。被告所犯前開各罪，具有方法結
    果之牽連關係，為牽連犯，應依刑法第五十五條之規定，從
    較重之刑法第三百二十一條第一項第一款、第三款之加重竊
    盜罪處斷；公訴人雖漏未起訴如事實欄一(一)所述被告違反電
    信法之部分事實，然該部分事實既與起訴事實具有牽連犯裁
    判上一罪之關係，自在本院得一併審究之範圍內。爰審酌被
    告於夜間侵入他人住宅、攜帶尖刀行竊所生之危害性甚大、
    其所竊得之物品、犯後於偵訊時飾詞卸責且妄圖將罪責推由
    他人承擔等一切情狀，量處如主文所示之刑，以示儆懲。扣
    案之刀片一把，為被告所有供其犯竊盜罪所用，業據其供述
    在案，應依刑法第三十八條第一項第二款之規定宣告沒收。
據上論斷，應依刑事訴訟法第二百七十三條之一第一項、第二百
九十九條第一項前段，電信法第五十六條第一項，刑法第十一條
前段、第五十六條、第三百二十一條第一項第一款、第三款、第
五十五條、第三十八條第一項第二款，判決如主文。
本案經檢察官甲○○到庭執行職務
中　　華　　民　　國　　94　　年　　9 　　月　　21　　日
                  刑事第三庭法    官  曾雨明
以上正本證明與原本無異。
對於本件判決如有不服，應於收受送達後10日內，向本院提出上
訴書狀，上訴於臺灣高等法院。
中　　華　　民　　國　　94　　年　　9 　　月　　22　　日
                            書 記 官  王靜敏
附錄法條：
電信法第56條第1項：
意圖為自己或第三人不法之利益，以有線、無線或其他電磁方式
，盜接或盜用他人電信設備通信者，處5年以下有期徒刑，得併
科新台幣150萬元以下罰金。
中華民國刑法第321條第1項第1款、第3款：
犯竊盜罪而有左列情形之一者，處 6 月以上、 5 年以下有期徒
刑：
一、於夜間侵入住宅或有人居住之建築物、船艦或隱匿其內而犯
    之者。
三、攜帶兇器而犯之者。
